臺灣高等法院臺中分院刑事裁定　
110年度聲字第1023號

聲  請  人  臺灣高等檢察署臺中檢察分署檢察官
受  刑  人  林恕展


上列聲請人因受刑人數罪併罰有二裁判以上，聲請定其應執行之
刑（聲請案號：110年度執聲字第497號），本院裁定如下：
    主  文
甲○○因犯如附表所示各罪所處之刑，有期徒刑部分應執行有期
徒刑陸年。
    理  由
一、聲請意旨略以：受刑人甲○○因詐欺等案件，先後經法院判決
    確定如附表所示。惟數罪中有刑法第50條第1項但書所列情
    形，業經受刑人請求，應依刑法50條第2項、第53條、第51
    條第5款，定應執行之刑，爰依刑事訴訟法第477條第1項之
    規定聲請裁定等語。
二、按數罪併罰，有2裁判以上者，依刑法第51條規定，定其應
    執行之刑。宣告多數有期徒刑者，於各刑中之最長期以上，
    各刑合併之刑期以下，定其刑期；但不得逾30年，刑法第53
    條、第51條第5款分別定有明文。又按裁判確定前犯數罪者
    ，併合處罰之；但有下列情形者，不在此限，得易科罰金
    之罪與不得易科罰金之罪，得易科罰金之罪與不得易服社
    會勞動之罪，得易服社會勞動之罪與不得易科罰金之罪。
    得易服社會勞動之罪與不得易服社會勞動之罪；前項但書情
    形，受刑人請求檢察官聲請定應執行刑者，依第51條規定定
    之，刑法第50條亦定有明文。再按數罪併罰之定應執行之刑
    ，係出於刑罰經濟與責罰相當之考量，並非予以犯罪行為人
    或受刑人不當之利益，為一種特別的量刑過程，相較於刑法
    第57條所定科刑時應審酌之事項係對一般犯罪行為之裁量，
    惟定應執行刑之宣告，乃對犯罪行為人本身及所犯各罪之總
    檢視，除應考量行為人所犯數罪反應出之人格特性，並應權
    衡審酌行為人之責任與整體刑法目的及相關刑事政策，在量
    刑權之法律拘束性原則下，依刑法第51條第5款之規定，採
    限制加重原則，以宣告各刑中之最長期為下限，各刑合併之
    刑期為上限，但最長不得逾有期徒刑30年，資為量刑自由裁
    量權之外部性界限，並應受法秩序理念規範之比例原則、平
    等原則、責罰相當原則、重複評價禁止原則等自由裁量權之
    內部抽象價值要求界限之支配，以使輕重得宜，罰當其責，
    俾符合法律授與裁量權之目的，以區別數罪併罰與單純數罪
    之不同，兼顧刑罰衡平原則（最高法院100年度台抗字第440
    號刑事裁定意旨參照）。
三、經查，受刑人因犯如附表所示之罪，分別經臺灣彰化地方法
    院及本院判決判處如附表所示之刑，均經確定在案，有上開
    判決書及臺灣高等法院被告前案紀錄表等附卷可稽。惟其中
    受刑人犯附表編號1所示為「得」易科罰金及「得」易服社
    會勞動之罪，及附表編號2至3所示均為「不得」易科罰金及
    「不得」易服社會勞動之罪，依刑法第50條第1項但書之規
    定固不得併合處罰。然查本件聲請人之聲請既係應受刑人之
    請求而提出，有受刑人刑事聲請定應執行刑狀影本1份附卷
    可稽（見本院卷第9至11頁），合於刑法第50條第2項之規定
    。茲聲請人以本院為上開案件犯罪事實最後判決之法院，聲
    請定其應執行之刑，經本院審核認聲請人之聲請為正當，應
    予准許。爰審酌受刑人所犯如附表所示各罪之犯罪類型、行
    為態樣、手段、動機與責任非難度等一切情狀，及前揭所述
    之比例原則、責罰相當原則等自由裁量權之內部性界限等情
    為整體評價，定其應執行之刑如主文所示。
四、據上論斷，爰依刑事訴訟法第477條第1項，刑法第50條第2
    項、第53條、第51條第5款，裁定如主文。
中　　華　　民　　國  　110　　年　　4  　月　  26  　日
            刑事第七庭  審判長法  官  梁  堯  銘
                              法  官  羅  國  鴻
                              法  官  張  智  雄
以上正本證明與原本無異。
如不服本裁定，應於收受送達後五日內向本院提出抗告書狀（須
附繕本）。 
                              書記官  陳  玫  伶
　　　　　　　　　　　　　　　
中　　華　　民　　國　　110 　年　　4 　　月　　26　　日
附表：受刑人甲○○定應執行刑案件一覽表【民國／新臺幣】     編    號  1 2 3 罪    名  詐欺 詐欺 詐欺 宣告刑  有期徒刑5月（共16罪） 有期徒刑1年9月、有期徒刑1年8月（共6罪）、有期徒刑1年7月（共2罪）、有期徒刑1年6月（共8罪）、有期徒刑1年5月、有期徒刑1年4月（共12罪）、有期徒刑1年3月（共2罪）、有期徒刑1年2月（共10罪）、有期徒刑1年（共17罪）、 有期徒刑2年2月 犯罪日期  102.08.06（共16罪） 105.08.01至105.08.31（共59罪） 103年11月底至104年3月23日 偵查（自訴）機關年度案號  臺中地檢103年度偵字第12053號 彰化地檢105年度偵字第8677等號 臺中地檢105年度少連偵字第99等號 最後事實審 法 院 臺中高分院 彰化地院 臺中高分院  案 號 105年度上易字第919號 105年度原訴字第6號 109年度上訴字第901號  判決日期 105.10.25 106.02.06 109.12.31 確定判決 法 院 臺中高分院 彰化地院 臺中高分院  案 號 105年度上易字第919號 105年度原訴字第6號 109年度上訴字第901號  判決確定日期 105.10.25 106.03.07 110.02.03 得否易科罰金、易服社會勞動  得易科 得社勞 不得易科 不得社勞 不得易科 不得社勞 備    註  臺中地檢105年度執字第17497號 彰化地檢106年度執字第3072號 臺中地檢110年度執字第3177號   編號1-2經定應執行有期徒刑4年10月